【裁判字號】    89,交易,193
【裁判日期】    891230
【裁判案由】    過失傷害
【裁判全文】
臺灣雲林地方法院刑事判決                        八十九年度交易字第一九三號
    公  訴  人  臺灣雲林地方法院檢察署檢察官
    被      告  乙○○
右被告因過失傷害案件，經檢察官提起公訴 (八十九年度偵字第二八七五號），本院
判決如左：
    主  文
乙○○因過失傷害人，處拘役伍拾玖日，如易科罰金，以佰元折算壹日。
    事  實
一、乙○○於民國八十九年六月二十三日凌晨二時四十五分許，駕駛車號ＱＣ─０六
    八七號自用小客車，沿雲林縣西螺鎮○○里○○路由西往東方向行駛，行經該路
    與公正路之交岔路口時，駕駛人原應注意駕車行經閃光黃燈號誌交岔路口時，車
    輛應減速接近，注意安全，小心通過；又行車速度，應依標誌之規定，不得超速
    行駛，且依當時係晴天、夜間有照明設備、路面乾燥、無缺陷、無障礙物及視距
    良好等客觀情況判斷，亦無不能注意之情事。詎乙○○駕車竟疏未注意上揭規定
    ，小心駕駛謹慎為之，當地速限為每小時四十公里，乙○○駕車行經該閃光黃燈
    交岔路口時，竟未減速接近，仍貿然超速以時速約六十公里之高速度行駛，適有
    亦疏未注意其行駛閃光紅燈線道，支線道車應讓幹線道車先行之甲○○駕駛車號
    ＨＫ─四七六六號自用小客車，沿雲林縣西螺鎮○○路由北往南方向行駛，行至
    該處，乙○○見狀已不及煞閃，致二車碰撞，造成甲○○受有頭部外傷及臉部撕
    裂傷等傷害。
二、案經甲○○訴由雲林縣警察局西螺分局報請臺灣雲林地方法院檢察署檢察官偵查
    起訴。
    理  由
一、訊之被告乙○○，對於右揭時地駕車過失肇事，造成告訴人甲○○受有頭部外傷
    及臉部撕裂傷等傷害等情不諱，核與告訴人甲○○之指訴情節相符，並有道路交
    通事故調查報告表一份、現場照片八張可佐，參以告訴人甲○○確實受有頭部外
    傷及臉部撕裂傷等傷害，復有診斷證明書在卷足稽。而被告乙○○於警訊、檢察
    官偵查及本院訊問時，均供承其當時駕車之車速約六十公里，嗣於本院審理時翻
    異前詞，辯稱其車速僅約四十公里云云。惟查，本件道路交通事故調查報告表繪
    製之現場圖，雖未記載煞車痕跡長度，致本院無從依照一般公路汽車煞車距離、
    行車速度對照表換算其行車速度，惟從卷附相片被告乙○○駕駛之車號ＱＣ─０
    六八七號自小客車車頭撞損程度，為該車保險桿及前燈，均凹損；而告訴人甲○
    ○駕駛之車號ＨＫ─四七六六號自用小客車，則車身側面有一大凹陷，從凹陷之
    程度觀察，其撞擊力應係極快速度即超過四十公里之速度撞擊。被告乙○○既於
    警訊、偵查及本院訊問時，均供承其車速為六十公里，顯見其當時駕車時速應有
    六十公里無誤。否則，自無為上揭供述之理。是其事後翻異前詞，辯稱時速僅四
    十公里，應係避重就輕之詞，無由採信。按行車速度，應依標誌之規定；汽車行
    經設有閃光黃燈之路口，應減速接近、注意安全，小心通過，道路交通安全規則
    第九十三條第一項前段，道路交通標誌標線號誌設置規則第二百十一條第一項第
    一款分別定有明文。本件被告駕車自應依上揭規定，小心駕駛謹慎為之，且依當
    時晴天、夜間有照明設備、路面乾燥、無缺陷、無障礙物及視距良好等客觀情況
    判斷，亦無不能注意之情事。詎乙○○竟疏未注意上揭規定，小心駕駛謹慎為之
    ，當地速限為每小時四十公里，仍貿然超速以時速約六十公里之高速度行駛，致
    肇事，其行為顯有過失。而本件肇事責任經鑑定結果，亦作相同認定即甲○○駕
    駛自小客車，夜間行經閃光紅燈號誌交岔路口，支線道車未暫停讓幹道來車先行
    ，為肇事原因；乙○○駕駛自小客車，夜間行經閃光黃燈號誌交岔路口，未減速
    反嚴重超速，同為肇事原因，復有台灣省嘉雲區車輛行車事故鑑定委員會鑑定意
    見書足稽。被告上揭過失行為，與告訴人甲○○所受之傷害結果間，具有相當因
    果關係。事證明確，被告犯行堪以認定。至被告乙○○再聲請覆議部分，本院審
    酌被告已自承過失，且綜合上揭事證亦同認被告有過失，是被告再聲請覆議部分
    核與本院之認定基礎無涉，自無必要，併予敘明。
二、核被告所為，係犯刑法第二百八十四條第一項前段之過失傷害罪。爰審酌被告前
    未曾受有期徒刑以上刑之宣告，有台灣雲林地方法院檢察署刑案資料查註紀錄表
    、本院被告全國前案紀錄表可按，其因一時疏失肇事，犯後幾經本院協調賠償無
    果，迄未賠償告訴人所受損害，參酌其過失程度，告訴人所受之傷害為頭部外傷
    及臉部撕裂傷等傷害，及告訴人甲○○與有過失，彼等過失之輕重，被告犯罪後
    態度等一切情狀，量處如主文所示之刑，並諭知易科罰金之折算標準。
據上論斷，應依刑事訴訟法第二百九十九條第一項前段，刑法第二百八十四條第一項
前段、第四十一條，罰金罰鍰提高標準條例第一條前段、第二條，判決如主文。
本案經檢察官蔣得龍到庭執行職務
中      華      民      國    八十九    年     十二     月     三十     日
                                        臺灣雲林地方法院刑事第一庭
                                            法  官
如不服本判決，應於判決送達後十日內，向本院提出上訴狀。（須附繕本）
附錄論罪科刑法條：
刑法第二百八十四條第一項：
  因過失傷害人者，處六月以下有期徒刑、拘役或五百元以下罰金，致重傷者，處一
  年以下有期徒刑、拘役或五百元以下罰金。


司法院資訊處製作；財團法人民間司法改革基金會備份。
